【裁判字號】    99,訴,1454
【裁判日期】    990804
【裁判案由】    政府採購法
【裁判全文】
臺北高等行政法院裁定
                                      99年度訴字第1454號
原      告  安亨旅行社股份有限公司
代  表  人  甲○○
被      告  臺北縣泰山鄉公所
代  表  人  乙○○○○○○
上列當事人間政府採購法事件，原告不服台北縣政府中華民國99
年5 月6 日99購申32003 號審議判斷（視同訴願決定），提起行
政訴訟，本院裁定如下：
    主  文
原告之訴駁回。
訴訟費用由原告負擔。
    理  由
一、按提起撤銷訴訟，係以請求撤銷違法之行政處分為要件，參
    照行政訴訟法第4 條第1 項規定甚明。若行政處分業經確定
    ，自不得提起撤銷訴訟以救濟。其提起撤銷訴訟，即不備起
    訴要件，又不能補正，應依行政訴訟法第107 條第1 項第10
    款裁定駁回之。
二、本件原告參與被告辦理之採購招標案，經被告認有違反政府
    採購法第101 條第1 項第1 款情事，以98年9 月24日北縣泰
    鄉字第0980018727號函通知原告得於20日內提出異議，否則
    將予刊登政府採購公報。該函於98年9 月29日送達，由原告
    之代表人收受，有掛號郵件收件回執影本附審議判斷卷為證
    。原告如有不服，依政府採購法第102 條第1 項規定，應於
    20日內提出異議。然而原告至98年12月11日始提出異議，有
    原告檢送異議書面函件上載收文日戳在審議判斷卷可證。提
    出異議顯已逾期，原處分業經確定。被告異議處理結果不為
    變更，原告遞為申訴，申訴審議判斷認為原告提出異議逾期
    ，異議處理結果無誤而駁回申訴，並無不合。查原告於申訴
    時主張原處分函未向原告公司設所處（台北市）送達，而向
    原告代表人住居所（台北縣）送達等情，固然屬實。然被告
    向原告送達，應向原告之代表人為之（參考行政程序法第69
    條第2 項）。又向原告之代表人送達，應向原告之設所處行
    之，但必要時亦得於原告代表人之住居所行之（參考行政程
    序法第72條第2 項）。原處分函經被告向原告代表人之住居
    所送達，既經應受送達人本人即原告之代表人收受，已如前
    述，於應受送達人本人收受時起，生送達之效力。原告不服
    原處分，未於法定期間提出異議，原處分已經確定，嗣始循
    序提起撤銷訴訟，參照首開規定與說明，為不合法，應予駁
    回。
三、依行政訴訟法第107條第1項第10款、第104條、民事訴訟法
    第95條、第78條，裁定如主文。
中    華    民    國    99    年    8     月    4    日
             台北高等行政法院第八庭
                        審判長法  官  蔡進田
                              法  官  黃本仁
                              法  官  吳慧娟
上為正本係照原本作成。
如不服本裁定，應於送達後10日內向本院提出抗告狀（須按他造
人數附繕本）。
中    華    民    國    99    年     8    月     4   日
                              書記官  黃倩鈺

司法院資訊處製作；財團法人民間司法改革基金會備份。
